臺灣高等法院高雄分院刑事判決　　　　 96年度上易字第128號
上　訴　人　臺灣高雄地方法院檢察署檢察官
被　　　告　乙○○
　　　　　　　　　 （現另案在高雄監獄執行中）
上列上訴人因被告竊盜案件，不服臺灣高雄地方法院95年度易字
第836 號中華民國95年12月11日第一審判決（起訴案號：臺灣高
雄地方法院檢察署95年度偵字第332 號，移送併辦案號：台灣高
雄地方法院檢察署95年度速偵字第409 號、臺灣屏東地方法院檢
察署95年度偵字第4896號），提起上訴，本院判決如下：
     主  文
上訴駁回。
     事  實
一、乙○○於民國（以下同）89、90年間曾因施用毒品、施用毒
    品、贓物等案件，分別經台灣高雄地方法院以89年度易字第
    5386號、91年度鳳簡字第248 號、90年度訴字第855 號，各
    判處有期徒刑8 月、5 月、7 月，上開3 罪合併定應執行刑
    為1 年7 月確定，於92年3 月5 日因縮短刑期假釋出監而交
    付保護管束，並於92年5 月27日縮刑期滿執行完畢（構成累
    犯），又於94、95年間，因施用毒品、動產擔保交易法案件
    ，經原審以94年度易字第2146號、95年度簡字第2735號，判
    處有期徒刑各6 月、6 月，合併定應執行刑11月確定（於95
    年6 月20日入監執行中）。詎仍不知悔改，竟基於意圖為自
    己不法所有之概括犯意，連續於下列時、地為竊盜行為：
（一）於94年12月17日22時許之夜間，持其自備客觀上可供為兇
      器使用之大鐵剪、螺絲起子各1 支，至己○○所有位於高
      雄市○○區○○里○○路604 號住處，從2 樓未鎖之窗戶
      推開進入，至該處3 樓房間竊得手機1 支，適己○○返家
      後入內聞有異聲，乙○○驚覺乃越窗躲在窗外2 樓外牆突
      出水泥板上，己○○探出撞見而出聲喊叫，其友人黃立正
      趕來欲追捕時，乙○○乃跳至1 樓地面，正值巡邏員警行
      經上址旁之空地而將乙○○逮捕，並自其駕駛車號XX-432
      7 號自小客車內扣得上開手機1 支（已發還被害人），復
      於己○○住處蒐證時，扣得上開犯罪用工具大鐵剪、螺絲
      起子各1 支。
（二）復於95年6 月22日2 、3 時許，承前意圖為自己不法所有
      之概括犯意，以其所有之自備鑰匙及客觀上可為兇器使用
      之T 型板手，在屏東縣萬丹鄉○○村○○街115 號前，竊
      取戊○○所有車牌號碼為PEM-076 號之重型機車1 部（價
      值約新臺幣《下同》5 千元，已發還被害人），得手後，
      騎乘該機車離去。嗣於95年6 月29日20時40分許，騎乘該
      機車行經高雄縣鳥松鄉○○村○○路○○道路旁時，因形
      跡可疑，為警查獲，並扣得其所有供犯罪所用之上開鑰匙
      2 支、T 型板手3 支。
二、案經被害人己○○、戊○○訴由高雄市政府警察局小港分局
    、高雄縣政府警察局仁武分局移送臺灣高雄、屏東地方法院
    檢察署檢察官偵查起訴及移送併案審理。
     理  由
壹、證據能力方面：
一、證人己○○、黃立正、陳姿伶、李廉詡、張簡振嘉等人均曾
    於檢察官偵查中到庭具結作證，其等向檢察官所為之言詞陳
    述，並無證據證明有何顯不可信之情況，且與本案待證事實
    相關，依刑事訴訟法第159 條之1 第2 項規定，認為具有證
    據能力。
二、再警卷內所附刑事警察局鑑驗書5 份，係上開鑑定機關因承
    辦警方之送請鑑定始行鑑驗後製作、出具，並非於例常業務
    過程中必然、接續不斷製作之紀錄文書或證明文書，尚與刑
    事訴訟法第159 條之4 第2 款規定不合。惟觀諸前開鑑驗書
    之內容，係就附表一編號2 、3 、4 被害人住宅失竊案確經
    該局專業人員就被害人住處所採集指紋、掌紋，與被告乙○○之指紋鑑驗結果為證明，並經鑑驗人員簽名或蓋章出具，
    顯係鑑驗人員基於其專業能力，就鑑驗判斷後始行製作，且
    司法機關隨時可以函請就其鑑驗方法說明，亦得就鑑驗過程
    到庭為詳細分析立證、接受檢察官、被告乙○○雙方對質、
    詰問，若有錯誤，甚易發現並糾正，是該鑑驗書可信度甚高
    ，屬於可信之特別情況下製作之文書，依刑事訴訟法第159
    條之4 第3 款規定，認有證據能力。
三、又被害人己○○、戊○○、黃立正於警詢中陳述之筆錄，及
    卷附車牌號碼XX-4372 號租賃契約書、高雄縣政府警察局仁
    武分局搜索扣押筆錄、己○○、戊○○贓物認領保管單、車
    牌號碼為PEM-076 號機車車籍資料、事實欄（一）（二）現
    場照片各14紙、4 紙、住宅竊盜案報案三聯單、受理各類案
    件紀錄表、現場圖、現場勘查報告暨現場測繪圖、勘查採證
    照片、刑事案件證物採驗紀錄表等資料之證據能力，均屬被
    告以外之人於審判外之書面陳述，公訴人、被告乙○○均於
    審判程序表示無意見，審酌該等書面陳述作成之情形均屬正
    常，並無任何違反法定程序或不當之情形，且與待證事實有
    關聯性，認適當作為證據，依刑事訴訟法第159 條之5 第2
    項規定，上開書面陳述認均具有證據能力。
貳、實體方面：
一、上揭事實欄（一）（二）之竊盜他人財物之事實，業據被告
    乙○○於原審及本院審理中坦承不諱，核與被害人己○○、
    戊○○、黃立正於警詢中指訴失竊相符，並經證人己○○、
    黃立正、張簡振嘉、李廉詡於檢察官偵訊證述，證人己○○
    、賴鎮生於原審證述屬實，並有搜索扣押筆錄、扣押物品收
    據、扣押物品目錄表、己○○、戊○○贓物認領保管單各1
    紙、事實欄（一）（二）現場照片各14紙、4 紙附卷足參，
    並有被告乙○○自備供本件犯罪所用之大鐵剪、螺絲起子各
    1 支、鑰匙2 支、T 型板手3 支扣案可資佐證，是上訴人乙○○上開竊盜之自白，核與事實相符，堪信為真實，足見被
    告乙○○確有上開事實欄（一）（二）之加重竊盜行為，事
    證明確，其犯行堪以認定。
二、次按刑法第321 條第1 項第3 款之攜帶兇器竊盜罪，係以行
    為人攜帶兇器竊盜為其加重條件，此所謂兇器，其種類並無
    限制，凡客觀上足對人之生命、身體、安全構成威脅，具有
    危險性之兇器均屬之，且祇須行竊時攜帶此種具有危險性之
    兇器為已足，並不以攜帶之初有行兇之意圖為必要（最高法
    院79年台上字第5253號判例意旨參照）。被告乙○○分別於
    上開事實欄（一）攜帶大鐵剪、螺絲起子各1 支，於夜間侵
    入己○○居住之住宅、踰越安全設備而行竊上開手機1 支，
    並於事實欄（二）持T 型板手3 支，竊取戊○○上開重型機
    車1 部，均得逞；而上開工具均鐵製、銳利之物，在客觀上
    足以對人之生命、身體、安全構成威脅，具有危險性，均可
    堪作為兇器使用，此有警卷所附照片足稽，是核被告乙○○
    所為，其竊盜事實欄（一）財物部分，係犯刑法第321 條第
    1 項第1 款、第2 款、第3 款之攜帶兇器、踰越安全設備、
    於夜間侵入住宅之加重竊盜罪；其竊盜事實欄（二）財物部
    分，係犯同法第321 條第1 項第3 款之攜帶兇器加重竊盜罪
    。被告乙○○所為前述（一）、（二）之竊盜行為，犯意相
    同、手段同一，所犯為基本構成要件相同之罪名，顯係基於
    概括之犯意反覆為之，依修正前刑法第56條規定，為連續犯
    ，應僅論以一情節較重之攜帶兇器、踰越安全設備、於夜間
    侵入住宅之加重竊盜罪。又被告乙○○前於89、90年間因施
    用毒品、贓物案件，分別經台灣高雄地方法院以89年度易字
    第5386號、91年度鳳簡字第248 號、90年度訴字第855 號判
    決，並定執行刑1 年7 月確定，於92年3 月5 日因縮短刑期
    假釋出監而交付保護管束，並於92年5 月27日縮刑期滿執行
    完畢，此有本院被告院內索引卡紀錄表、台灣高等法院被告
    全國前案紀錄表各1 份附卷可參，其於有期徒刑執行完畢後
    ，5 年以內故意再犯本件有期徒以上刑之罪，依修正前刑法
    第47條為累犯，應予加重其刑。又被告乙○○行為後，如附
    表二所示之刑法有關規定，業於94年2 月2 日經總統令修正
    公布，於95年7 月1 日施行，自應依刑法第2 條第1 項規定
    ，為新舊法之比較，以資判斷最有利於被告乙○○之法律適
    用。而比較新舊法時應就罪刑有關之共犯、未遂犯、想像競
    合犯、牽連犯、連續犯、結合犯，以及累犯加重、自首減輕
    暨其他法定加減原因（如身分加減）與加減例等一切情形，
    綜其全部罪刑之結果而為比較（最高法院95年5 月23日刑事
    庭第8 次會議決議參照）。經比較新舊法如附表二所示後，
    依刑法第2 條第1 項前段從舊從輕原則之規定，以舊法之規
    定有利於被告乙○○，自應適用修正前之規定。再被告乙○○有如上述前科，且屬執行完畢後5 年以內故意再犯本件有
    期徒刑以上之罪，不論依修正前刑法第47條，或修正後刑法
    第47條第1 項之規定，均構成累犯，對其並無有利或不利之
    情形，自不生新舊法比較問題，應依修正前之刑法第47條規
    定論以累犯。
三、公訴意旨另以：（一）被告乙○○於上開事實欄（一）時、
    地行竊時，另有竊得被害人己○○所有之三星牌手機2 支、
    戒指20餘只、手鐲4 個、金項鍊3 、4 條、現金4 、5 萬
    元、V8數位相機1 台等物。（二）被告乙○○尚有犯如附表
    一編號1 所示之時地、被害人、行為方式之竊盜犯行，又被
    告另有如附表一編號2 、3 、4 所示之時地、被害人、行為
    方式之竊盜犯行，因認被告乙○○此部分另涉有刑法第321
    條第1 項第1 、2 、3 、4 款之加重竊盜罪嫌。訊之被告乙○○否認此部分竊盜，辯稱：沒有另偷得己○○所有之三星
    牌手機2 支、戒指20餘只、手鐲4 個、金項鍊3 、4 條、現
    金4、5萬元、V8數位相機1 台等物，也沒有偷如附表編號1
    所示之財物，也未偷如附表編號2 、3 、4 所示之財物，沒
    有參與劉佳、陳清之竊盜犯行，那是他們所為，我只是受託
    賣贓物，幫忙銷贓而已等語。經查：（一）經核事實欄（一
    ）警卷扣押物品收據、贓物認領保管單並未列有上開物品，
    己○○於警詢時亦僅陳稱失竊如附表一編號1 之手機1 支，
    而警員於逮捕被告乙○○後隨即上樓清點現場，並未發現上
    開物品，亦有現場照片14紙附卷足參。又證人己○○於原審
    陳稱：被告當場被抓時，有告訴我說如果交保，他會賠償我
    上開失竊財物，我並沒有看到他偷的東西，第一次門被破壞
    時，沒有失竊東西，第一次也沒有辦法認定是小偷破壞的，
    第二次失竊時，僅在被告車上發現有1 支手機等語明確（見
    原審卷第118 、119 頁），自無從認定被告乙○○有於事實
    欄（一）竊盜時另有竊取上開物品，況參諸己○○於審理中
    亦證述：當時是被告在桂林派出所很小聲講的等語，而證人
    即警詢警員賴鎮生於原審陳稱：並未在場聽聞被告有向己○○上開言詞等語（見原審卷第120 頁），既無其他在場證人
    聽聞，自不得以被害人之片面指訴，遽認被告乙○○亦有行
    竊此部分上開物品，此部份公訴人僅循被害人事後之偵查指
    訴，遽認被告乙○○有竊取上開此部分財物，尚有未恰，是
    上訴人乙○○就事實欄（一）所竊得之物，仍僅以上開手機
    1 支為限。（二）就附表一編號1 部分：被害人陳姿伶於警
    詢指訴：歹徒自4 樓侵入，破壞4 樓樓梯口木製喇叭門，竊
    取約5 、6 百元，木製門損失約7 百元，當時我出門在外等
    語，以及在偵查中具結證稱：除上開物品外，尚有我母親保
    養品失竊，價值約5 千多元，我在警詢未陳述，是事後的2
    、3 天才發現失竊等語明確（參偵卷第61頁），其既未在場
    目睹被告乙○○行竊，且並非於發現失竊時立即報案，自無
    從認定上開財物為被告乙○○所竊。再參酌證人賴鎮生於原
    審審理中具結證稱：本件我是主動拿紀錄給被告看，他承認
    建成街125 號那件沒有其他證據，是被告自己承認，當時有
    叫被害人來指認，但被害人說沒有看過他等語明確（見原審
    卷第114 、115 頁），堪認並無證據足資證明被告乙○○有
    此部份竊盜行為。基此，檢察官起訴被告乙○○有上開加重
    竊盜犯行，即屬不能證明。（三）就附表一編號2 、3 、4
    部分：因被告乙○○並未當場被查獲，而被害人丙○○、甲○○、丁○○之警詢指訴，亦未指明行竊之人即為被告乙○○。再證人即另竊盜犯劉佳於原審具結證稱：被告乙○○沒
    有參加竊盜，我警詢雖有自白被告與我、陳清去偷，但因警
    借提外出時，我藥癮發作，當時所說的話不實在，被告並未
    開車載我們去偷，也沒有參加謀議，是我與陳清偷來的贓物
    有請被告處理，都是陳清與被告接觸，陳清再將錢買毒品回
    來分給我等語明確（見原審卷第123 至125 頁），參酌現場
    照片各12紙、4 紙、4 紙，僅足證明被害人確有上述財物失
    竊而已，而經警採集失竊地點附近街角監視錄影帶過濾，亦
    無拍攝到被告乙○○出現失竊現場周邊之畫面；復經警據報
    案後採集現場所留指紋送驗結果，僅證實與劉佳之指紋相符
    ，並無被告乙○○之指紋特徵，再經DNA 血型鑑定結果，亦
    無發現相符者，此有警卷所附現場照片、刑事警察局鑑驗書
    5 份在卷足參（參屏檢併案警卷第77、80、96、115、138、
    150 頁），即無有何不利於被告乙○○之積極證據。是被害
    人指訴、鑑驗書、劉佳警詢證述、現場照片等資料，並不足
    以證明被告乙○○有此部分之加重竊盜犯行。（四）再附表
    一編號2 、3 、4 部分，被告乙○○於原審雖聲請傳訊共犯
    陳清為證，惟陳清於原審陳明：我上開竊盜刑案部分業經判
    決，但尚未確定，因我已罹愛滋病，不願意作證等語，檢察
    官及被告當庭均表示無意見，審酌陳清本身竊盜刑案部分尚
    未確定，其恐因作證陳述致自己及有共犯關係之被告受刑事
    追訴或處罰，因而拒絕證言，其所釋明之理由正當，為刑事
    訴訟法第181 條規定所許，附此敘明。綜上所述，就公訴人
    此部分所訴均不足以使法院就被告乙○○有附表一加重竊盜
    之犯行達成確信，此外復查無其他積極證據足證被告乙○○
    確有公訴人所指此部分之犯行，此部分原應為無罪之諭知，
    惟依公訴意旨認此附表一加重竊盜部分，與前述論罪之加重
    竊盜犯行部分間，具有修正前刑法第56條連續犯之裁判上一
    罪關係，爰均不另為無罪之諭知，附此敘明。
四、原審適用刑法第321 條第1 項第1 款、第2 款、第3 款，第
    47條、第38條第1 項第2 款、修正前刑法第56條規定，並審
    酌被告乙○○品行非佳，有如上述多項前科，正值青壯時期
    ，不思以正當工作賺取金錢，竟於夜間持工具侵入他人屋內
    行竊，侵害他人財產權益，造成被害人之財產損失，惟念其
    僅國中畢業、家境小康，犯後已坦承上開犯行，及其犯罪之
    動機、手段、目的等一切情狀，量處有期徒刑1 年2 月。並
    說明扣案之大鐵剪、螺絲起子各1 支、鑰匙2 支、T 型板手
    3 支，為上訴人乙○○所有供其犯罪所用之物，已據被告乙○○於審理中陳明，其依刑法第38條第1 項第2 款規定併予
    宣告沒收之理由。經核原判決認事用法並無不合，量刑亦屬
    適當，檢察官上訴指摘原判決量刑過輕，及被告乙○○有為
    附表一之犯行，惟尚無確切証据証明被告乙○○有為附表一
    之犯行，已如前述，其上訴為無理由，應予駁回。
五、被告乙○○自警詢、偵查、原審至本院審理中，均自白有收
    受附表一編號2 、3 、4 之劉佳與陳清所竊得之贓物，且經
    劉佳證實有如上述，則其所涉犯贓物罪嫌，自應由檢察官另
    行偵辦，附此敘明。
據上論斷，應依刑事訴訟法第368條，判決如主文。
本案經檢察官林應華到庭執行職務。
中　　華　　民　　國　　96　　年　　3 　　月　　30　　日
            刑事第六庭  審判長法  官  王憲義
                              法  官  李璧君
                              法  官  張盛喜
以上正本證明與原本無異。
不得上訴。
中　　華　　民　　國　　96　　年　　3 　　月　　30　　日
                              書記官  林明威
附錄本判決論罪科刑法條：
刑法第321 條
附表一：
┌───┬─────┬──────┬───┬───────┬───────┬───────┐
│ 編號 │   時間   │    地點    │被害人│   行為方式   │  所得財物    │備    註      │
├───┼─────┼──────┼───┼───────┼───────┼───────┤
│1.    │94年12月9 │高雄市小港區│陳姿伶│乙○○乘被害人│約新台幣 (以下│不另為無罪之諭│
│（雄檢│日13時許  │山明里建成街│      │不在家之際，持│同)6、7百元、 │知            │
│95 偵 │          │125號       │      │客觀上可供兇器│女性保養品1組 │              │
│332-  │          │            │      │使用之不詳工具│(約值5000元)。│              │
│起訴) │          │            │      │，在該屋4樓毀 │              │              │
│      │          │            │      │損頂樓門上之喇│              │              │
│      │          │            │      │叭鎖後，侵入住│              │              │
│      │          │            │      │宅行竊。      │              │              │
├───┼─────┼──────┼───┼───────┼───────┼───────┤
│2.    │95年3月5日│屏東市豐田里│丙○○│由乙○○、劉佳│LG牌液晶電視2 │不另為無罪之諭│
│（屏檢│23時30分許│建豐路1巷9號│      │、陳清三人駕駛│台 (42吋1台價 │知            │
│95 偵 │          │            │      │YF-8315號自小 │值約170000元、│應退由屏東地檢│
│4896併│          │            │      │客車至犯罪地，│32吋1台價值約 │署另行處理    │
│案附表│          │            │      │破壞大門門鎖侵│30000元)。    │              │
│編號2 │          │            │      │入住宅行竊。  │              │              │
│）    │          │            │      │              │              │              │
├───┼─────┼──────┼───┼───────┼───────┼───────┤
│3.    │95年3月10 │屏東市北興里│甲○○│乙○○、劉佳、│手提電腦1台 ( │ 同上         │
│（屏檢│日7時至14 │廣東路724巷8│      │陳清等三人駕駛│價值38000元)。│              │
│95偵48│時40分止  │號          │      │YF-8315號自小 │              │              │
│96併案│          │            │      │客車至犯罪地後│              │              │
│附表編│          │            │      │，由陳清撬開鐵│              │              │
│號4） │          │            │      │門打破一樓窗戶│              │              │
│      │          │            │      │後侵入住宅，並│              │              │
│      │          │            │      │破壞屋內屋間喇│              │              │
│      │          │            │      │叭鎖後，由劉佳│              │              │
│      │          │            │      │行竊。        │              │              │
├───┼─────┼──────┼───┼───────┼───────┼───────┤
│4.    │95年3月10 │屏東縣長治鄉│丁○○│乙○○、劉佳、│勞力士手錶1支 │同上          │
│（95  │日15時許  │長興村長興路│      │陳清等三人駕駛│(價值12萬元)、│              │
│偵4896│          │506號       │      │YF-8315號自小 │白金項鍊1條 ( │              │
│併案附│          │            │      │客車至犯罪地，│價值500元)、黃│              │
│表編號│          │            │      │由劉佳破壞房間│金墜子1個 (價 │              │
│5）   │          │            │      │門鎖侵入住宅行│值2000元)。   │              │
│      │          │            │      │竊。          │              │              │
└───┴─────┴──────┴───┴───────┴───────┴───────┘
附表二：
┌──────┬─────────────┬─────────────┬───────┬────┐
│相關變更條文│行為時法（下稱舊法）之內容│裁判時法（下稱新法）之內容│比  較  理  由│備    註│
├──────┼─────────────┼─────────────┼───────┼────┤
│刑法第33條第│罰金：（銀元）1 元以上。  │罰金：新臺幣1,000 元以上，│罰金刑之下限，│舊法有利│
│5 款：罰金刑│（依罰金罰鍰提高標準條例第│以百元計算。              │由銀元2 元（亦│        │
│下限變更    │1 條前段、第3 條，行政院就│                          │經提高）即新臺│        │
│            │原定數額提高為2倍）       │                          │幣6 元，提高為│        │
│            │                          │                          │新臺幣1,000元 │        │
├──────┼─────────────┼─────────────┼───────┼────┤
│【連續犯之廢│連續數行為而犯同一罪名者，│修正後廢止（刪除）        │修正後除有接續│舊法有利│
│止】刑法第56│以一罪論。但得加重其刑至二│                          │犯或集合犯等實│        │
│條          │分之一。                  │                          │質上一罪關係者│        │
│            │                          │                          │外，應依數罪併│        │
│            │                          │                          │罰之。        │        │
├──────┼─────────────┴─────────────┴───────┴────┤
│整體比較結果│舊法罰金刑下限、易科罰金之折算標準均較低，且得適用連續犯，顯較有利。            │
└──────┴────────────────────────────────────────┘
